臺灣高雄地方法院民事判決　　　　　　　94年度訴字第1572號
原　　　告　透視報導有限公司
兼法定代理　丙○○
人
被　　　告　乙○○
上列當事人間侵權行為損害賠償事件，本院於民國96年3 月6 日
言詞辯論終結，判決如下：
    主  文
原告之訴及假執行之聲請均駁回。
訴訟費用由原告負擔。
    事實及理由
壹、程序方面：
一、原告於民國94年6 月20日提起本件損害賠償事件之起訴狀記
    載「原告透視雜誌社、總社長丙○○」，聲明求為判決被告
    應給付原告新臺幣（下同）10萬元及法定利息，並應於中視
    等8 大電視台及聯合報等報紙朗讀或刊登判決主文及道歉啟
    事以回復原告名譽，有起訴狀1 份在卷可憑（見本院94年度
    雄簡字第4678號卷），嗣原告丙○○即透視報導雜誌社陳明
    透視雜誌社即為透視報導有限公司（下稱透視公司），其為
    該公司法定代理人，本件損害賠償之訴之原告為透視公司及
    其個人2人（見本院卷第238頁），且查透視公司之法定代理
    人確為丙○○，有透視公司基本資料查詢影本為證（見本院
    卷第248 頁），且起訴狀亦有記載透視公司所發行之透視報
    導雜誌社遭違法搜索等事實，是原告丙○○即透視報導雜誌
    社陳明起訴之初即係以透視公司及丙○○2 人為原告，並於
    96年1 月18日本院言詞辯論期日當庭更正本件原告應為透視
    公司及該公司法定代理人丙○○2 人，本院准其更正並命於
    7 日內補陳更正聲明狀，有本院言詞辯論筆錄在卷可憑（見
    本院卷第289 頁），合先敘明。又原告於書狀送達被告後，
    追加戊○○為被告部分，由本院另為裁定，併此敘明。
二、按當事人之一造不到場者，得依到場當事人之聲請，由其一
    造辯論而為判決，民事訴訟法第385條第1項前段定有明文。
    經查，本院於96年1 月18日言詞辯論期日當庭對兼為透視公
    司法定代理人之原告丙○○諭知本件改於96年3 月6 日行言
    詞辯論期日，已合法通知原告2 人於96年3 月6 日到場，而
    被告經合法通知未於言詞辯論期日到場，經核無民事訴訟法
    第386 條各款所列情形，故本院爰依原告兼透視公司法定代
    理人之丙○○之聲請（見本院卷第343 頁），由其一造辯論
    判決。原告透視公司陳稱本院未合法通知其於96年3 月6 日
    行言詞辯論程序，尚有誤會。
三、又原告透視公司雖稱本院於96年3 月6 日明知原告已陳明訴
    外人莊榮兆為透視公司之總經理，為透視公司之法定代表人
    之一，本院竟不准其代理透視公司訴訟云云。然查，原告兼
    法定代理人丙○○於本院96年3 月6 日言詞辯論期日，並未
    陳明莊榮兆為透視公司之總經理，欲代理透視公司訴訟等語
    ，有本院言詞辯論筆錄可憑（見本院卷第341- 343頁），故
    原告前開所指，應係有誤。原告另又陳稱訴外人丁○○為本
    件參加人，本院僅以證人身分傳訊，而未以參加人身分通知
    其到庭，已屬程序違法云云。惟查，原告於95年12月29日及
    96年1 月3 日之「民事更正誤記或准參加訴訟兼請勘刑卷證
    追加被告等侵權暨請5 日內保全證據狀」（按此2 份書狀之
    具狀日期雖不同，但內容相同）固記載參加人丁○○，然該
    書狀並無陳明丁○○就本件訴訟有何法律上關係，及其為輔
    助何造參加訴訟等語，亦無丁○○之簽名或蓋章（見本院卷
    第265 、266 、277 、278 頁），實難認丁○○有為參加本
    件訴訟之意，且本院於96年1 月18日言詞辯論期日經詢問原
    告後，原告已當庭陳明係欲聲請傳訊丁○○為證人，有本院
    言詞辯論筆錄可憑（見本院卷第290 、291 頁）。況參加訴
    訟係就兩造之訴訟有法律上利害關係之第三人，為輔助一造
    起見，於訴訟繫屬中提出參加書狀向本院為參加訴訟之表示
    ，然丁○○本人並未具狀向本院表明欲參加本件訴訟，既非
    為參加人，本院即無通知其到庭參加訴訟之必要。是原告指
    陳本院未通知參加人丁○○到庭辯論，程序違法云云，亦屬
    有誤。另原告指稱其已向臺灣地方法院高雄地方法院檢察署
    （下稱高雄地檢署）對被告提起貪瀆罪之刑事告訴，本件應
    停止訴訟云云。然原告係認被告對原告違法搜索及對丙○○
    提起公訴係故意濫行起訴，侵害原告之權利，而提起本件訴
    訟，與民事訴訟法第184 條之規定並不相符，本院認無停止
    訴訟之必要，附此敘明。
貳、實體方面：
一、原告起訴主張：
  (一)被告於民國92年間，教唆訴外人建順煉鋼廠總經理甲○○南
    下高雄，在原告專車接機途中，訴外人甲○○於車內表明感
    謝原告「不發行」透視報導第39期建順煉鋼廠罔顧人命之特
    報，而該特報已印製完成3 萬冊，成本為新臺幣（下同）30
    萬元，甲○○願補貼原告30萬元。經原告拒絕後，訴外人甲○○稱如原告嫌金額過少，則再加30萬元，共計60萬元整，
    以換取原告不發行不法內幕，惟仍遭原告嚴詞拒收，原告並
    未以報導恐嚇取財，被告當日調派30位便衣調查員，在原告
    座車四周監聽前開訴外人甲○○是否送錢行賄，卻遭撲空。
    如原告當日有收取30萬元或60萬元，則訴外人甲○○之檢舉
    為真，原告勢必遭現行犯逮捕及法辦，惟因原告並無訴外人
    甲○○所檢舉恐嚇取財不法之情事，故被告乃意圖構陷原告
    入罪。
  (二)被告因訴外人甲○○之檢舉，而騙得法官誤准搜索原告所經
    營之透視公司，並查扣透視公司帳冊8 大箱，原告並無不法
    ，竟遭被告另起爐灶濫訴（詳起訴書），且被告蓄意隱匿前
    述原告並未恐嚇訴外人甲○○取財之事實，誤導法院於94
    年6 月10日誤判被告設局羅織構陷之罪名，此從法院亦未照
    單全收可得證明，被告此舉乃濫權濫訴。
  (三)查被告於92年間明知遭透視雜誌查知被收押當事人卓政裕的
    太太蕭美英以20萬元向被告乙○○太太洪小菁律師（楊昌禧
    律師事務所）委任其為辯護律師，以達到釋放卓政裕免於羈
    押，後卓政裕果真獲得釋放，事涉司法黃牛乙節，現已告發
    高雄地檢署分案後，由王柏敦檢察官偵辦中。次查調查員戊○○已於高等法院高雄高分院審理庭承認，甲○○3 次南機
    組筆錄及錄音帶，已全送交被告，但經查至今都隱匿2 次筆
    錄不送，涉嫌吃案，是調查員戊○○有隱匿有利原告之證據
    ，幫助被告濫訴原告得逞。
  (四)調查員戊○○明知被告教唆其不當取供，作為構陷及羅織原
    告詐欺取財之用，戊○○本應拒絕，竟於訊問訴外人甲○○
    及蕭美英兩人時誘導脅迫取供。戊○○訊問訴外人甲○○：
    「被告丙○○經營透視雜誌，涉有司法黃牛及行賄擺平官司
    ，被告丙○○都承認有收錢，你及妳還不承認……」意指訴
    外人甲○○南下高雄面交原告30萬及60萬元現金，並配合訊
    問說有面交原告60萬元…，而訴外人蕭美英配偶卓政裕遭被
    告收押，蕭美英將錢交予原告行賄，則不再押等；唯因…證
    人異口同聲證稱原告未涉收錢。被告脅迫及誘導取供未得逞
    ，惟被告竟吃案不另為不起訴。被告違反搜索應顧及被搜索
    人名譽規定及違反偵查不公開原則，洩密於各大媒體，計有
    少年中國報第四版頭條、中國時報第三版頭條、聯合報第四
    版頭條、台灣新聞報第七版、蘋果日報頭條、民眾日報第三
    版，嚴重侵害原告之名譽。
  (五)原告於92年9 月1 日聲請被告迴避有理由，經蔡國禎主任檢
    察官要求被告應迴避，被告不肯，再轉簽給林慶宗主任，認
    有理由應迴避，被告拒絕後，強行起訴原告丙○○，已被高
    等法院高雄分院檢察署檢察長陳聰明察明程序顯有瑕疵，承
    辦相關人員疏失責任正追究中，原告亦於95年6 月22日正式
    按鈴申告被告瀆職。且要非被告故意隱匿上揭證人甲○○未
    送錢給原告之筆錄，被告欲起訴陳天生家屬投訴廣告費等共
    6 萬元退55,000元有司法黃牛詐欺取財之構陷情節自難得逞
    ，故被告蓄意隱匿原告拒收甲○○60萬元之有利事證，亦即
    證被告顯非合法起訴，而係故意入人於罪之濫訴，以利被告
    公報私怨濫訴。
  (六)又訴外人何明德已於95年11月1 日證稱：戊○○以不依其設
    答問題答覆，將查帳做為恐嚇即威脅，其調查局筆錄不真實
    等語，且被告涉犯金酒公司恐嚇取財部分業經判決無罪確定
    ，而透視報導第20期第76頁中亦有方秀玉、陳麗雲之投訴報
    導，透視報導已有查證，但被告硬拗原告擺平官司，另透視
    報導第40期第29頁刊登易文海診所廣告，原告有提供報價單
    及發票，且本院95年度訴字第956 號民事判決亦判決原告與
    易文海間為廣告契約，可證明其未對易文海恐嚇取財；另顏
    漢文檢察官曾接受透視報導之專訪，為透視報導之友，過年
    時顏檢察官之小孩紅包，乃人之常情，不是賄賂，被告卻以
    原告賄賂而向法官聲請搜索票，但無所獲，並以原告丙○○
    涉犯恐嚇等罪提起公訴，惟原告丙○○已於96年2 月14日對
    高等法院高雄分院94年度上易字第465 號判決提起非常上訴
    。
  (七)綜上，因被告與原告有宿怨及嫌隙，被告為報復原告，於起
    訴前指使調查員戊○○教唆訴外人甲○○送30萬或60萬賄款
    予原告失敗後，又不法查扣原告帳冊，威迫利誘他人羅織原
    告入罪，有違被告身為檢察官應打擊犯罪，而非故意入人於
    罪之天職，且侵害原告之名譽權。為此，爰依照侵權行為之
    法律關係，請求被告賠償原告新臺幣各5 億元，及回復原告
    名譽，惟本件暫先請求被告賠償原告10萬元等語。並聲明：
    被告應給付原告10萬元整，及自起訴狀繕本送達之翌日起
    算至清償日止，按年息5%計算之利息。被告應於中視、台
    視、華視、中天、民視、東森、三立、TVBS等八大電視公司
    ，就判決主文及道歉啟事內容（未提出道歉啟示內容），於
    夜間7 時30分至9 時30分，以每分鐘50字朗讀各3 次，及應
    在聯合、中時、自由、蘋果等各大報頭半版1 次，以回復原
    告名譽。訴訟費用由被告負擔。原告願供擔保，請准宣
    告為假執行。
二、被告則以：原告所涉犯行，業經本院另案判決有罪在案，竟
    不思悔悟，濫訴濫告，徒增依法執行辦案人員之困擾，此風
    不可長等語，資為抗辯。並聲明：原告之訴駁回。
三、查，本件被告乙○○為高雄地檢署檢察官，於92年4 月16日
    上午10時至下午2 時，指揮法務部調查局南部地區機動工作
    組（下稱南機組），持本院核發之搜索票，前往原告丙○○
    經營之透視公司執行搜索，有本院依原告聲請調閱臺灣高等
    法院高雄分院（下稱高分院）94年度上易字第465 號刑事證
    卷所附之本院92年度警搜字第639 號卷影本可憑。又被告乙○○於92年10月13日以高雄地檢署檢察官92年度偵字第1061
    3 號、92年度偵字第20184 號起訴書，以原告丙○○涉嫌詐
    欺及恐嚇取財等罪向本院提起公訴，嗣經本院於94年6 月10
    日以92年度易字第2259號刑事判決以原告丙○○犯連續詐欺
    取財罪判處有期徒刑8 月，及犯恐嚇取財罪判處有期徒刑7
    月，應執行有期徒刑1 年2 月在案，因原告丙○○及高雄地
    檢署檢察官均不服此判決而提起上訴，嗣經高分院以94年度
    上易字第654 號判決丙○○有罪確定在案，有本院依原告聲
    請調閱之上開高分院刑事卷證在卷可參，堪信原告丙○○主
    張因被告對其提起公訴，致其遭判刑部分為真實。
四、按因故意或過失，不法侵害他人之權利者，負損害賠償責任
    ；又公務員因故意以違背對於第三人應執行之職務，致第三
    人受損害者，負賠償責任。其因過失者，以被害人不能依他
    項方法受賠償時為限，負其責任。民法第184 條第1 項、第
    186 條第1 項定有明文。再按當事人主張有利於己之事實者
    ，就其事實有舉證之責任，民事訴訟法第277 條前段定有明
    文。本件原告以被告與丙○○夙有怨隙，而羅織陷構丙○○
    入罪，並詐騙法官准予搜索透視公司，且違反偵查不公開原
    則，洩漏消息於各大報，損害透視公司及丙○○之名譽，而
    於丙○○聲請被告迴避時，被告竟未迴避，反濫行將丙○○
    起訴，故意侵害原告權利等語，惟被告否認侵權行為之事實
    ，並以前詞置辯，原告自應就被告故意侵權行為之事實負舉
    證責任。經查：
  (一)本件原告丙○○於90年9 月間，被原任職於透視公司之員工
    ，以匿名檢舉方式向高雄地檢署告發內容為，透視公司社長
    丙○○以其經常採訪司法或警察界高層官員，對外宣稱其與
    司法警政界高層關係良好，在外招攬需要關說之生意，告發
    人於任職期間親見耳聞數件不法勾當，並指丙○○向假釋受
    保護管束人陳天生之母親方秀玉騙稱其與法院很熟，而向方
    秀玉及陳麗雲（陳天生之妹妹）各索取3 萬元，及金門酒廠
    因弊案多人遭羈押，數日後被開釋，丙○○前往專訪金門地
    院院長及檢察署檢察長中，提及金門酒廠因弊案而遭查封生
    產機器不得使用似不妥當等等，數日後，金門地檢署提訊羈
    押被告，訊問後全部飭回，未曾聽聞有不法之處，但社長卻
    向外宣稱其關係良好，而金門酒廠、亞洲酒品公司等均信以
    為真，社長除接受英雄式招待外，尚有酬謝金待洽，目前已
    知有金門酒廠除在透視報導月刊刊登商品廣告外，另以每本
    70 元 之代價1 次購買5,000 本，總計35萬元，以為酬謝。
    其他尚有許多疑似司法黃牛或詐欺事件，因告發人無具體資
    料，不便告知，仍須司法警調單位深入調查等語，並由高雄
    地檢署以90年度他字第2499號丙○○涉犯詐欺，分交郭昭吟
    檢察官偵辦。嗣於黃俊嘉檢察官於91年3 月12日偵辦91年度
    偵字第4316號朱燕熹、吳宗憲等涉犯毒品案件中，朱燕熹於
    當日偵查庭中陳稱透視雜誌社社長丙○○有表示要幫伊擺平
    毒品案被通緝及保護管束的案件，他和伊老大「文哥」在台
    南見面，約定100 萬元擺平等語（見91年度他字第1410號卷
    ），黃俊嘉檢察官乃於同年91年3 月17日以丙○○涉嫌擺平
    案件，向91年度偵字第4346號案中被告（即朱燕熹案）詐騙
    現款為由，自動檢舉簽分偵辦；後於91年3 月26日郭昭吟檢
    察官以其所承辦之90年他字第2499號案件，因同一案件業由
    玉股（黃俊嘉檢察官）偵辦中，為免認事兩岐，並徵得該玉
    股同意及主任檢察官及檢察長同意後，將該案件簽併由玉股
    偵辦。嗣於92年1 月15日被告乙○○檢察官以其偵辦案件時
    ，丙○○一再透過管道間接關說，疑涉有司法黃牛犯嫌，而
    自動檢舉簽分92年度他字第795 號案件偵辦。之後黃俊嘉檢
    察官始將91年度他字案第1410號簽併被告信旭檢察官偵辦，
    此有上述他字偵查卷宗可佐。
  (二)由上述經過，可知原告丙○○早於90年間被匿名告發涉犯司
    法黃牛及詐欺事件，及於91年間因黃俊嘉檢察官偵辦朱燕熹
    毒品案而發現其涉嫌詐欺事件，由不同檢察官陸續偵辦中，
    嗣為避免兩岐，前案檢察官分別徵得後案偵辦檢察官之同意
    及主任檢察官與檢察長之核准後簽併由後案檢察官偵辦，此
    有郭昭吟及黃俊嘉檢察官之簽呈附在90年他字第2499號卷及
    91年度他字第1410號卷可憑。是原告主張被告係因教唆甲○○陷構丙○○入罪不成，方另起爐灶構陷丙○○入罪（詳起
    訴書），及後案偵辦檢察官應該併前案偵辦檢察官辦理方為
    適法，被告未簽併由前案檢察官辦理，要屬違法云云，與丙○○被告發涉案之時間相隔約1 年餘，且原告亦未提出相關
    併辦規定及證據證明，原告前開所陳，不足採信。又被告於
    92 年2月11日將丙○○涉犯詐欺案件發交南機組查證後，於
    同年4 月15日以丙○○佯稱可幫忙陳天生假釋免遭撤銷為由
    向陳天生之母親及妹妹詐欺取財，及以擺平官司為由向朱燕
    熹等人詐欺取財之事證（含證人筆錄、相關票據及監聽譯文
    ），向本院聲請核發搜索票，經本院楊宗翰法官批示丙○○
    涉犯詐欺等罪嫌而予核發，但將聲請書所載搜索範圍中之物
    件、電磁紀錄刪除，並將應扣押物欄所載之行受賄帳冊資料
    、筆記本、及可疑資金往來資料移至搜索範圍欄後，核發搜
    索票，有本院92年度聲搜字第639 號卷可憑。而由楊宗翰法
    官並非完全按照聲請書所載事項予以核准搜索扣押範圍觀之
    ，顯見楊宗翰法官已依該聲請卷宗所附於90年及91年間即已
    陸續遭告發偵辦之事證資料為判斷後，始核准該搜索票。是
    原告指稱被告係於92年間因查無丙○○恐嚇甲○○之事證，
    方構陷羅織丙○○入罪，詐騙法官簽發搜索票云云，即無足
    採。
  (三)原告又指稱被告於搜索後，違反偵查不公開之原則，將搜索
    偵查內容洩漏給記者，侵害原告之名譽權，並提出中國時報
    、少年中國晨報、聯合報、臺灣新聞報影本為證（見本院第
    101~104 頁）。然查，原告於92年4 月16日遭檢調搜索後之
    翌日，中國時報等報紙固刊登標題為「透視社長丙○○扮司
    法黃牛廿萬交保」、「檢調搜索透視報導社長遭聲押」、「
    涉當司法黃牛丙○○遭聲押」、「透視雜誌社長聲押」等報
    導，然細觀該報載內容或為「檢調人員透漏... 」、「據了
    解.. 」 、「檢方表示. .. 」 、「根據調查... 」等語，
    並未載明其報導內容係由被告乙○○所透漏；況且參與上開
    搜索案件之檢調人員，並非被告1 人，故尚難僅憑上開報紙
    內容即認定被告本人有違反偵查不公開之原則，故意洩漏搜
    索偵查內容給記者報導而侵害原告名譽之行為。
  (四)原告復又指稱被告教唆甲○○構陷丙○○入罪，且隱匿甲○○於南機組詢問時證稱：伊為感謝原告「不發行」透視報導
    第39期建順煉鋼廠罔顧人命之特報，欲補貼原告30萬元，經
    原告拒絕後，甲○○再加30萬元，共計60萬元整，以換取原
    告不發行不法內幕，惟原告嚴詞拒收等語之筆錄，遭被告故
    意隱匿不送有利丙○○之事證，致故意誤導法院判決丙○○
    有罪云云，並請求傳訊證人甲○○。而證人甲○○亦於本院
    審理中到庭具結證稱：「（問：92年間曾否到高雄？）有，
    原告到我公司查證後，我曾經寫一封信給社長，因為當天的
    說明怕他不清楚，所以補1 張說明信給原告，讓他可以去查
    證，再過幾天我有與原告聯絡，他說經他查證結果，我們公
    司沒有亂倒。之後，我南下拿30萬元現金給原告，因為他原
    先來我們公司時，有提出已經印好的雜誌內容，我們公司後
    來有開董事會，覺得原告的報導還算公正，為補貼他們版面
    的印刷損失，要給他們一些貼補。（何時拿30萬元南下？）
    約是原告來我們公司後1 週至10日左右，原告約是92年4 月
    中旬到我們公司。（此外尚有無來過高雄？）有，包括拿30
    萬元這次有3 次，拿30萬元第1 次，另外2 次是因為調查站
    調我來作筆錄。」等語（見本院卷第59頁），然證人甲○○
    上開所言至多僅能證明丙○○於94年間並未利用透視報導雜
    誌對其為詐欺或恐嚇取財之行為，尚不足以證明被告有何教
    唆證人構陷丙○○入罪之行為。且證人甲○○並未受被告教
    唆構陷原告等情，亦經證人甲○○於本院審理中證稱：「（
    問：是否認識乙○○檢察官，有無接觸過？）不認識，也沒
    有接觸。（問：拿30萬元下來這次，是否被告叫你拿來的？
    ）不是，我不認識他，也沒有接觸過，他沒有叫人來找過我
    。（問：你拿30萬元南下給原告，與被告乙○○檢察官完全
    無關？）是的。... 」等語明確（見本院卷第59、60頁），
    足見原告指稱被告教唆甲○○構陷原告入罪云云，與事實不
    符，不足採信。再者，原告一再指稱被告隱匿證人甲○○有
    利於丙○○之詢問筆錄，故意誤導法院誤判丙○○有罪。惟
    查，甲○○部分並未經被告提起公訴認丙○○有對甲○○為
    詐欺取財或恐嚇取財之犯行，換言之，此部分並非法院審理
    之範圍，縱使甲○○於南機組中有為丙○○拒收60萬元之有
    利丙○○之供述筆錄，然此筆錄與丙○○遭提起公訴之90年
    間等之犯罪行為，並無關聯性，實不影響法院對丙○○遭起
    訴犯罪事實部分之有罪或無罪之認定。是原告指陳被告故意
    隱匿甲○○有利丙○○之筆錄，構陷丙○○入罪云云，亦不
    足取。
  (五)又原告指稱其於92年9 月1 日具狀聲請被告迴避本案，經高
    雄地檢主任檢察官蔡國禎偵辦，被告竟未迴避而強行起訴，
    有濫訴原告之故意云云。惟按刑事訴訟法第26條第1 項前段
    規定：「第17條至第20條及第24條關於推事迴避之規定，於
    檢察官及辦理檢察官事務之書記官準用之。」。由上開規定
    可知，刑事訴訟法第22條「推事被聲請迴避者，除.. 外 ，
    應即停止訴訟程序。」之規定，並不再準用之列。換言之，
    檢察官被聲請迴避時，毋庸如同法官停止訴訟程序。經查，
    丙○○於92年9 月1 日具狀聲請被告迴避本案，經高雄地檢
    署於92年9 月2 日分案由主任檢察官蔡國禎承辦，蔡國禎主
    任檢察官認被告非屬其同組之檢察官，而於92年9 月12日簽
    准移由被告之同組主任檢察官林慶宗續辦，而林慶宗主任檢
    察官於94年8 月12日方以本案由高分院審理中而予簽結，有
    92 年 度聲他字第1469號卷可憑，揆諸前開規定及說明，被
    告遭原告聲請迴避時，並毋庸停止偵查程序，且觀上開聲請
    迴避卷宗，亦無任何知會被告其已被聲請迴避之記載，是被
    告於92年10月13日偵結起訴前，是否知悉其已被聲請迴避，
    即非無疑。是原告指稱被告故意不迴避，反濫行將其起訴云
    云，並無證據證明，要無足取。
  (六)次按刑事訴訟法第251 條第1 項規定：「檢察官依偵查所得
    之證據，足認被告有犯罪嫌疑者，應提起公訴。」其所謂「
    有犯罪嫌疑」之起訴條件，並不以被訴之被告將來經法院審
    判結果確為有罪判決為必要，此與同法第301 條第1 項前段
    規定：「不能證明被告犯罪者應諭知無罪之判決。」即以檢
    察官起訴或經被害人自訴之被告，經法院綜合全案調查之證
    據審判結果，認為現有犯罪嫌疑之證據尚不足以證明其成立
    犯罪，而諭知其無罪之情形，係屬不同之訴訟程序層次架構
    ，自無從單憑被告經法院判決無罪，推論其並無犯罪嫌疑；
    。最高法94年度台上字第4549號判決可資參照。經查，丙○○涉嫌對亞洲酒品公司副總經理何明德恐嚇取財罪嫌，雖經
    高分院上開刑事判決諭知不另為無罪諭知確定在案，然證人
    何明德於南機組接受調查員戊○○詢問時陳稱：「（問：丙○○未經亞洲酒品公司同意自作主張在透視報導雜誌刊登金
    門酒廠案件相關報導即亞洲酒品公司商品廣告等，有無藉此
    名目向貴公司索取金錢？金額多少？有無支付？）有的，丙○○借此名目原本向亞洲酒品公司索取100 萬元.. 」 等語
    甚明（見92年度偵字第1061 3號卷第82、83頁），且證人何
    明德於高分院審理中證稱：「（丙○○之辯護人問：諸先生
    有無事先寫好問答？）我沒有這樣講過。我的意思是說因為
    我去的時候，他一問一答之間，我簽名沒有仔細去看內容，
    並沒有說他已經先寫好了，他說如果有付款我們這些帳可以
    查到。所以我怕麻煩，他全部都問完，我大約看一下，就簽
    名了，所以我現在忘記當時一問一答的詳細內容」（見高分
    院上開刑事卷三第31、32頁），及其在調查局及檢察官所為
    的陳述，是在其自由意識下的陳述等語（見高分院上開刑事
    卷三第33頁）。是縱使丙○○此部份犯行被認定無罪而不另
    為無罪諭知確定在案，然證人何明德於調查局中所言既非受
    戊○○誘導脅迫，亦非在其意識不自由之情況下所為，則被
    告依何明德前開供述認定丙○○有恐嚇取財之犯罪嫌疑而提
    起公訴，難認有何違反刑事訴訟法第251 條第1 項前段之規
    定，且揆諸前開判決意旨，亦難認被告就丙○○此部分犯行
    有何故意濫行起訴之情事，是原告此部份所指，亦不足採。
  (七)原告雖又指稱被告之妻唐小菁律師於92年間因涉司法黃牛，
    恐遭原告報導而故意濫行起訴原告丙○○乙節，並請求傳訊
    蕭美英及調閱卓政裕涉犯違反商業會計法卷宗云云；惟被告
    起訴丙○○之犯罪事實，除前開亞洲酒品公司部分被高分院
    不另為無罪諭知確定外，其餘起訴事實均被判決有罪確定，
    且該起訴事實早於90年間即由檢察官偵辦中，已如前述，實
    難認被告有何故意構陷丙○○之濫行起訴行為，是原告前開
    所陳假若為真，此係被告是否另涉貪圖罪嫌，亦不足以認定
    被告有故意濫行起訴之行為，故原告聲請傳訊證人及調閱卓
    政裕涉犯商業會計法案件卷證部分，均無必要，併此敘明。
    另原告指陳易文海診所與原告透視公司間確有廣告契約存在
    ，丙○○並未恐嚇易文海云云，並提出本院95年度訴字第95
    6 號民事判決為證。然查，丙○○對易文海恐嚇取財部分業
    經高分院判決有罪確定，且查本院前開民事判決係以原告透
    視公司無受確認判決之法律上利益而駁回原告透視公司之訴
    ，且觀之該判決內容，易文海係陳稱：其遭透視公司詐欺而
    訂立廣告契約，惟事後並未為撤銷之意思表示，並請求駁回
    原告之訴等語（見本院第360 頁），而非陳明其未受詐欺或
    恐嚇脅迫而自願訂立契約，況證人易文海就其遭丙○○等人
    恐嚇取財之事實，業於上開刑事案件審理中證述在卷，是尚
    難憑此民事判決認被告有故意濫行起訴丙○○，原告此部份
    主張，亦無足取。
六、綜上所述，本件原告主張被告故意構陷原告入罪，詐騙法官
    簽准搜索透視公司，違反偵查不公開，故意不迴避而濫行起
    訴，故意不法侵害原告權利云云，尚非有據。從而，其本於
    侵權行為法律關係，請求被告應給付原告10萬元整，及自起
    訴狀繕本送達之翌日起算至清償日止，按年息5%計算之利息
    ；及應於中視、台視、華視、中天、民視、東森、三立、TV
    BS等八大電視公司，就判決主文及道歉啟事內容（未提出道
    歉啟示內容），於夜間7 時30分至9 時30分，以每分鐘50字
    朗讀各3 次，及應在聯合、中時、自由、蘋果等各大報頭半
    版1 次，以回復原告名譽，洵屬無據，不應准許。其假執行
    之聲請，亦失所附麗，併予駁回。
七、本案事證已臻明確，兩造其餘主張陳述及所提之證據、聲請
    調查事項，及聲請再開辯論，核與本件被告是否有違法搜索
    原告及濫行起訴丙○○之侵權行為無涉，均無必要，附此敘
    明。
八、據上論結，本件原告之訴為無理由，依民事訴訟法第385 條
    第1 項前段、第78項、第85條第1 項前段，判決如主文。
中　　華　　民　　國　　96　　年　　4 　　月　　9 　　日
                  民事第一庭法　官　廖純卿
正本係照原本作成。
如不服本判決，應於送達後20日內，向本院提出上訴狀並表明上
訴理由，如於本判決宣示後送達前提起上訴者，應於判決送達後
10日內補提上訴理由書（須附繕本）。
中　　華　　民　　國　　96　　年　　4 　　月　　9 　　日
                                書記官　李明罐
